【裁判字號】    98,交聲,2580
【裁判日期】    981209
【裁判案由】    聲明異議
【裁判全文】
臺灣高雄地方法院交通事件裁定        98年度交聲字第2580號
原處分機關  高雄市政府交通局
代  表  人  王國材
異  議  人
即受處分人  乙○○
上列異議人即受處分人因違反道路交通管理處罰條例案件，對於
高雄市政府交通局中華民國98年9 月8 日所為之處分（高市交裁
字第裁32-B00000000號裁決書）聲明異議，本院裁定如下：
    主  文
異議駁回。
    理  由
一、原處分意旨略以：異議人即受處分人乙○○於民國98年4 月
    15日7 時30分許，在高雄市○○街及尚義街口劃有紅線禁止
    臨時停車處，違規停放其所有車牌號碼8466-FB 號汽車，經
    高雄市政府警察局交通警察大隊員警舉發「在禁止臨時停車
    處所停車」之交通違規，爰依道路交通管理處罰條例第56條
    第1 項第1 款之規定，裁處罰鍰新臺幣（下同）900 元等語
    。
二、聲明異議意旨略以：我的車子時原來並未停在紅線上，車子
    輪胎也未押在紅線上，是拖吊人員先移動車子，再架上輔助
    輪，被拖吊後照相才會變成停在紅線上，當時我車子輪胎還
    被加了4 個鐵鍊，可證明我車子是被拖到紅線後，再照相的
    ，所以拖吊人員實有造假之嫌，為此請求撤銷原處分，另為
    異議人不罰之諭知云云（本院卷第6 、32、34頁）。
三、按汽車於禁止臨時停車處所，不得停車；汽車駕駛人在禁止
    臨時停車處所停車者，處新臺幣600 元以上1,200 元以下罰
    鍰，道路交通安全規則第112 條第1 項第1 款、及道路交通
    管理處罰條例第56條第1 項第1 款分別定有明文。至所謂「
    禁止臨時停車處所」，依道路交通安全規則第111 條第1 項
    第2 款、第3 款所定，包括有交岔路口10公尺內、及在設有
    禁止臨時停車標誌、標線等處所。再所謂「禁止臨時停車標
    線」，依道路交通標誌標線號誌設置規則第149 條第1 項第
    1 款第5 目之規定，則指「設於路側之紅實線」，先予敘明
    。
四、經查：
  (一)異議人所有之車輛有於前揭時地停放在劃有紅線禁止臨時停
    車標線處所之事實，有舉發照片及高雄市政府警察局舉發違
    反道路交通管理事件通知單在卷可憑（本院卷第7 、13、14
    、25、27、37頁）。
  (二)異議人雖以前揭是拖吊人員先移動車子再照相等情詞為辯，
    惟查：
    1.證人即舉發本件交通違規員警甲○○到庭具結證稱：於前
      揭時地，發現異議人車輛，違規停車在紅線上，就加以取
      締告發違規，編號照片是我採證時，有先畫標線定標，
      因該車停放位置兩個輪胎剛好壓在紅線上，我是先標線再
      拍照，當時車子都還沒有動；編號照片，是我拍完編號
      照片後，將違規車輛裝上輔助輪所拍攝的，這時也還沒
      有移動車輛；編號照片是從後面開始將違規車輛拖離原
      來位置時所拍攝的照片；編號照片是全程作業完成所拍
      攝的全景，裡面有編號照片我所定標的位置等語明確（
      本院卷第33頁）。
    2.而依證人甲○○所提出異議人車輛違規拖吊照片及照片上
      以粉筆所畫「定標」位置觀之，清楚顯示異議人之車輛右
      側前後輪胎係停放於設於路側之紅實線上，是依道路交通
      安全規則第111 條第1 項第2 款規定，自係停車於禁止臨
      時停車之處所無疑。且依編號照片顯示，該照片係自異
      議人車輛後方向前所拍攝，而在異議人車輛後方有一拖吊
      車輛，該拖吊車之拖車勾呈現高舉之狀，尚未插置異議人
      車輛後輪部位，顯然並未完成拖吊作業移動車輛，以此情
      狀，可知該照片所攝得之異議人車輛以粉筆所畫「定標」
      位置，係處於遭拖吊前異議人車輛原本停放之位置，並無
      任何造假之跡象。再由該編號照片及編號照片中粉筆
      所畫「定標」位置，可知異議人車輛原本停車時之右側輪
      胎位置，確繪有紅實線，僅因位於車體右下方略有有所遮
      擋而已，絕非如異議人所辯其並非停於紅實線上云云甚明
      。
    3.從而，觀諸證人甲○○上開證述內容，既已明確就當日如
      何執行取締拖吊之過程及細節證述綦詳，徵之證人既為執
      勤之員警，其本於職務所為之行政作為於本院訊問時所為
      前開證述內容，就事發經過、取締過程均為清楚、詳盡之
      描述，合於常情而無矛盾齟齬，復與異議人並無仇怨，衡
      情應無設詞陷害異議人之必要，是以證人本身直接見聞異
      議人所駕之上開車輛違規之事實經過，復經以刑事責任具
      結擔保其陳述之真實性，是證人甲○○之證述，自得採為
      本案認定之證據，足見異議人確有證人甲○○所述違規停
      車之事實，堪以認定。
  (三)又異議人雖另辯稱：編號照片未從車頭照，且角度不準，
    編號照片是我的車子已被拖出來才照的云云（本院卷第34
    頁），惟證人甲○○則到庭結證陳稱：編號照片並無拍攝
    角度不準之情事，且亦無規定說拍攝照片要從車頭照，至編
    號照片拍攝時並未移動異議人車輛等語明確（本院卷第34
    頁），是異議人此部分所為之空言置辯，亦不足採。
  (四)綜上所述，異議人確有於前揭時間、在劃設有紅色實線表示
    禁止臨時停車之路段違規停車之行為，應堪認定，從而，原
    處分機關依前揭道路交通管理處罰條例第56條第1 項第1 款
    規定裁處罰鍰900 元，核無違誤，本件異議人之異議為無理
    由，自應將其異議駁回。
據上論斷，應依道路交通管理處罰條例第87條第2 項、道路交通
案件處理辦法第19條，裁定如主文。
中    華    民    國    98    年    12    月    9     日
                  交通法庭    法  官  林建鼎
以上正本證明與原本無異。
如不服本裁定，應於收受送達後5 日內向本院提出抗告狀（須附
繕本）。
中    華    民    國    98    年    12    月    9     日
                              書記官  林秀敏


司法院資訊處製作；財團法人民間司法改革基金會備份。
